【裁判字號】    89,附民上,57
【裁判日期】    890505
【裁判案由】    妨害名譽
【裁判全文】
臺灣高等法院臺中分院刑事附帶民事訴訟判決  民國八十九年度附民上字第五七號
    上  訴  人
    即  被  告  甲○○
    被 上訴 人
    即  原  告  乙○○  住彰化.
右當事人間因妨害名譽附帶民事訴訟案件，上訴人不服臺灣彰化地方法院中華民國八
十八年十月十九日第一審附帶民事訴訟判決提起上訴，本院判決如左：
    主      文
上訴駁回。
    事      實
甲、上訴人即被告方面：
  一、聲明：求為判決原判決撤銷，被上訴人在第一審之訴駁回。
  二、陳述：
      引用刑案之陳述：上訴人於「鄉情廣播電台」主持節目中並未敘及被上訴人四
      處女子，連有的女子也騙等語，而被上訴人當初落魄時，確實是靠上訴人
      引介至廣播電台工作，事後被上訴人與上訴人分居後，確實騙有丈夫的女子，
      人家也要找他算帳，被告是勸被上訴人要修德，要做得正，不可做傷天害理的
      事，並無誹謗的意思。至於打電話進入劉榮東在「靉友」廣播電台，是打內線
      電話，僅受話者聽得到，其他聽眾並聽不到其講話的內容等語。
乙、被上訴人即原告方面：
  一、聲明：駁回上訴。
  二、陳述：
      查被上訴人為電台主持人，聽眾甚多，上訴人誹謗被上訴人，使被上訴人之聽
      眾疑被上訴人之人格，而拒絕聽被上訴人主持之節目，被上訴人之名譽因聽眾
      質疑而遭受侵害，使被上訴人精神上遭受莫大打擊，痛苦異常，原審判命上訴
      人給付被上訴人新臺幣五萬元及法定利息，尚無不合。
    理      由
一、本件被上訴人主張上訴人意圖散布於眾，而指摘足以毀損其名譽事之概括犯意，
    先於八十八年一月二十八日中午一時許，在上訴人臺中縣大肚鄉○○路○段一三
    二巷三弄廿九號「鄉情廣播電台」調頻一○七‧三兆赫，所主持之「阿滿姨俱樂
    部」節目中，以閩南語稱：．．．每個人都要討生活，你若不讓人生活，人會跟
    你拼。．．．你本人就是乙○○，又名「阿普」，住彰化市．．．。想當初，你
    一包香菸二十元，就要靠人救濟，現在有錢了，就可以這樣，不用吃播界頭路．
    ．．」毀損被上訴人名譽。並續基於同上犯意，於八十八年二月二十六晚上約九
    時至十時間，於劉榮東在彰化市「靉友」廣播電台主持「談天說地」節目中，扣
    應（CALL  IN）進入該現場播出節目，並以閩南語稱：「．．．「阿普」四處去
    騙女子，連那有的女子亦騙，騙了再拋棄人家，睡「圓圓」（速食店之店名）
    的頭家的某，拐人的某，再將她拋棄，「圓圓」頭家要找他算帳．．．」等語，
    而毀損乙○○名譽之事實，有被上訴人於刑案提出之錄音帶為證，為本院八十九
    年度上易字第四二○號刑事判決所認定，且經判處上訴人罪刑確定在案，堪信為
    真正。
二、按不法侵害他人之名譽者，被害人雖非財產上之損害，亦得請求賠償相當之金額
    ，民法第一百九十五條第一項前段定有明文。本件被上訴人據以請求，即應准許
    。惟經原審斟酌兩造均國小畢業、身分、經濟能力及社會地位等情狀，認被上訴
    人請求上訴人賠償五十萬元，尚嫌過高，在五萬元範圍內，及自本件訴狀繕本送
    達被告翌日，即八十八年八月四日起至清償日止，按週年利率百分之五計算之遲
    延利息，予以准許，逾此部分請求，為無理由，予以駁回，經核尚無違誤，上訴
    人上訴意旨仍執陳詞，指摘原判決不當，求予撤銷改判，非有理由，應予駁回。
三、據上論斷，應依刑事訴訟法第四百九十條、第三百六十八條，判決如主文。
中      華      民      國    八十九     年      五       月      五    日
                                  臺灣高等法院臺中分院刑事第十庭
                            審判長法  官  林  照  明
                                              法  官  蕭  廣  政
                                              法  官  曾  謀  貴
右正本證明與原本無異。
不得上訴。
                                              書記官  粘  銘  環
中      華      民      國    八十九     年      五       月      八    日
                                                                        Ｏ


司法院資訊處製作；財團法人民間司法改革基金會備份。
